【裁判字號】    98,交聲,1888
【裁判日期】    980623
【裁判案由】    聲明異議
【裁判全文】
臺灣臺中地方法院刑事裁定          98年度交聲字第1888號
原處分機關  交通部公路總局臺中區監理所臺中市監理站
受 處 分人
即 異 議人  甲○○
上列受處分人因違反道路交通管理處罰條例案件，對於交通部公
路總局臺中區監理所臺中市監理站中華民國98年5月22日所為之
處分（裁監稽違字第裁61－MO0000000號裁決書）聲明異議，本
院裁定如下：
    主  文
異議駁回。
    理  由
一、原處分機關略以：異議人即受處分人（以下簡稱受處分人）
    甲○○賢所有之車牌號碼JEP－103號重型機車，於民國（下
    同）98年5月2日晚上19時7分許，在臺南縣新營市○○路麥
    當勞前，因「併排停車」之違規，經臺南縣警察局交通警察
    隊員警掣發南縣警交字第MO0000000號舉發違反道路交通管
    理事件通知單（以下簡稱舉發通知單）逕行舉發，受處分人
    於限期內提出申訴，經向原舉發機關函詢查證違規屬實，該
    站遂於98年5月22日，依違反道路交通管理處罰條例第56條
    第1項第6款之規定，以裁監稽違字第裁61－MO0000000號裁
    決書，裁處受處分人罰鍰新臺幣（下同）900元，於法並無
    不合等語。
二、本件受處分人甲○○則以其於97年7月起至台南職訓局接受
    職前訓練，每週往返臺中、臺南間，98年4月30日晚上18時
    ，受處分人請假返回臺中，於98年5月4日回到新營時，發現
    麥當勞停車格內之機車不翼而飛，前往警局報案方知機車被
    拖吊。領車間向拖吊場交警反應，據傳：將別人車輛移出車
    格，自己的放入格內屢見不鮮。受處分人為經濟弱勢，要無
    可能違規停放機車。又舉發地點距離交流道不到50公尺，為
    交通繁忙之處，每日有交警指揮，然迄至5月2日方被拖吊，
    故受處分人之機車於98年4月30日至5月2日間確實在停車格
    內，且員警皆未提供違規照片，使受處分人無從得知告發狀
    況為何，況受處分人要停5日，自不會隨意違規，爰依法聲
    明異議云云，並提出行政院勞工委員會職業訓練局台南職業
    訓練中心住宿學員請假單2張、和欣客運、統聯客運購票證
    明各4張、1張為據。
三、按汽車停車時顯有妨礙其他人、車通行處所，不得停車；停
    車時應依車輛順行方向緊靠道路右側，但單行道應緊靠路邊
    停車，其右側前後輪胎外側距離緣石或路面邊緣不得逾40公
    分，在單行道左側停車時，比照辦理，道路交通安全規則第
    112條第1項第9款、第2項分別訂有明文。次按汽車駕駛人停
    車時，不依順行方向，或不緊靠道路右側，或併排停車，或
    單行道不緊靠路邊停車，處新臺幣600元以上1200元以下罰
    鍰，道路交通管理處罰條例第56條第1項第6款亦定有明文。
四、經查：本件受處分人甲○○所有之車牌號碼JEP－103號重型
    機車，於98年5月2日晚上19時7分許，在臺南縣新營市○○
    路麥當勞前，因「併排停車」之違規，經臺南縣警察局交通
    警察隊員警掣發南縣警交字第MO0000000號舉發違反道路交
    通管理事件通知單逕行舉發，受處分人於限期內提出申訴，
    經原處分機關向原舉發機關發函查詢後於98年5月22日，依
    道路交通管理處罰條例第56條第1項第6款之規定，以裁監稽
    違字第裁61－MO0000000號裁決書，裁處受處分人罰鍰9百元
    等情，有上開舉發通知單、裁決書、臺南縣警察局98年5月
    15日南縣警交字第0980019925號函各1份在卷可稽。受處份
    人雖否認違規，並辯稱：其所有之上開機車自98年4月30日
    至同年5月4日均停放於該處，其係於5月4日回到新營時方發
    現機車被拖吊，故其所有之機車或係被他人移出停車格外云
    云，然經本院當庭勘驗原舉發機關臺南縣警察局所提出取締
    光碟之結果，受處分人所騎乘之機車，車號JEP－103號機車
    確實停放在停車格外，因此被警開單告發等情，有本院98年
    6月18日勘驗筆錄在卷可佐，則受處分人所有之機車確有於
    上開時、地違規併排停車之事實，應堪認定。另參之受處分
    人所提出之和欣客運購票證明所示，受處分人於98年5月2日
    尚有於18時5分許自台南搭車北上之事實，則受處分人上開
    所稱：其所有之機車自98年4月30日至同年5月4日均停放於
    該處云云，是否屬實，已非無疑。且受處分人復未提出任何
    證據，證明其上開機車被他人移置之事實。而經本院依職權
    向臺南縣警察局函詢臺南縣新營市○○路麥當勞前停車格附
    近是否有監視錄影器乙情，經該局函覆稱：本案舉發員警前
    往新營市○○路麥當勞前停車場附近查看，並無裝設監視錄
    影器；另經向該商家職員查證，店前之監視錄影器只能錄影
    大門附近以東停車情形，無法錄到西側停車情形，故無陳君
    （即受處分人）所有JEP－103號車停車情形等情，此有臺南
    縣警察局98年6月12日南縣警交字第0980023178號函附卷可
    佐，亦無法證明受處分人上開所辯：其所有之機車係被他人
    移出停車格外云云為真。準此，受處分人此部分辯解，顯屬
    無據，而難憑信。綜上所述，原處分機關以受處分人有併排
    停車之違規事實，依據道路交通管理處罰條例第56條第1項
    第6款及違反道路交通管理事件統一裁罰基準表之規定，裁
    處受處分人罰鍰900元，並無不當。本件異議為無理由，應
    予駁回。
五、據上論斷，應依道路交通管理處罰條例第87條第2項、道路
    交通案件處理辦法第19條，裁定如主文。
中    華    民    國    98    年    6     月    23    日
                        交通法庭法  官    洪俊誠
上正本證明與原本無異。
如不服本裁定，應於送達後五日內，向本院提出抗告狀。
                                書記官    蕭榮峰
中    華    民    國    98    年    6     月    23    日


司法院資訊處製作；財團法人民間司法改革基金會備份。
